【裁判字號】    90,上易,1534
【裁判日期】    900920
【裁判案由】    違反毒品危害防制條例
【裁判全文】
臺灣高等法院高雄分院刑事判決    九十年度上易字第一五三四號
    上訴人
    即被告  甲○○
右上訴人因違反毒品危害防制條例案件，不服臺灣高雄地方法院九十年度易字第一七
七八號中華民國九十年六月廿九日第一審判決（起訴案號：臺灣高雄地方法院檢察署
九十年度毒偵字第七九五號），提起上訴，本院判決如左：
    主  文
上訴駁回。
    事  實
甲○○於民國八十三年、八十四年間，曾因違反麻醉藥品管理條例罪，分別經台灣高
雄地方法院判處有期徒刑六月、六月，均已易科罰金折算標準，復於八十五年間因違
反麻醉藥品管理條例罪（有期徒刑七月）及偽造文書罪（有期徒刑四月），經裁定應
執行有期徒刑九月，於民國八十六年十二月二十四日執行完畢。復因施用毒品案件，
經強制戒治後交付保護管束期滿，由台灣高雄地方法院檢察署檢察官於八十九年三月
六日，以八十九年度戒毒偵字第二四０號不起訴處分確定。詎甲○○仍不知警惕，復
基於施用第二級毒品之概括犯意，自九十年二月二日起至同年月五日八時止，在高雄
市○○區○○里○○街六七號住處房間內，連續施用第二級毒品安非他命多次，為警
於九十年二月五日十六時五十分許，在高雄市○○區○○街一六Ｏ號前盤查被告時查
獲，並扣得安非他命一包（驗前毛重四．一二公克，驗後毛重四．０七公克）及施用
毒品之器具玻璃球二個。甲○○查獲後經台灣高雄地方法院裁定觀察勒戒，因有施用
毒品傾向，又經裁定送強制戒治。案經高雄市政府警察局三民第一分局報告台灣高雄
地方法院檢察署檢察官偵查後聲請簡易判決處刑，經台灣高雄地方法院高雄簡易庭認
不宜以簡易判決處刑，經同法院改依通常訴訟程序審理。
    理  由
一、右揭事實，業據被告甲○○於警偵及原審審理中坦白承認，且被告為警查獲當日
    所採集尿液，經送驗後確呈甲基安非他命陽性反應，有高雄市立凱旋醫院煙毒尿
    液檢驗成績書一紙在卷可憑，復有扣案之安非他命一包及施用毒品器具玻璃球二
    個在卷可資佐證，而該扣案之安非他命一包，經送驗後確係第二級毒品安非他命
    ，有高雄醫學大學附設中和紀念醫院檢驗報告一紙在卷可參，此外，被告因施用
    毒品案件，經強制戒治後交付保護管束期滿，由台灣高雄地方法院檢察署檢察官
    於八十九年三月六日，以八十九年度戒毒偵字第二四０號不起訴處分確定之事實
    ，亦有台灣高雄地方法院檢察署檢察官八十九年度戒毒偵字第二四０號不起訴處
    分書一份在卷可查，是被告之自白與事實相符，事證明確，其有右揭連續施用第
    二級毒品之犯行，應堪認定。又被告甲○○本件查獲後，經台灣高雄地方法院裁
    定觀察勒戒，因有施用毒品傾向，又經裁定送強制戒治，有台灣高等法院被告全
    國前案紀錄表及台灣高雄地方法院檢察署檢察官戒治處分執行指揮書回證各一紙
    在卷可查。
二、核被告所為，係犯毒品危害防制條例第十條第二項之施用第二級毒品罪。被告多
    次施用毒品之犯行，時間緊接，方法相同，觸犯構成要件相同之罪名，顯係基於
    概括犯意為之，應依連續犯規定論以一罪，並依法加重其刑。又被告先後持有第
    二級毒品安非他命，亦係基於概括犯意為之，本應以連續持有論，惟其持有後進
    而施用，其持有之低度行為應被施用之高度行為所吸收，不另論其持有罪。被告
    於八十五年間因違反麻醉藥品管理條例罪（有期徒刑七月）及偽造文書罪（有期
    徒刑四月），經裁定應執行有期徒刑九月，於民國八十六年十二月二十四日執行
    完畢等事實，有台灣高等法院被告全國前案紀錄表一紙在卷可查，其受有期徒刑
    之執行完畢，五年內再犯本件有期徒刑以上之本罪，為累犯，應依法加重其刑，
    並遞加重之。被告犯罪事證既明，原審法院乃依毒品危害防制條例第十條第二項
    、第十八條第一項，刑法第十一條、第五十六條、第四十七條，第三十八條第一
    項第二款之規定，並審酌被告前已因施用毒品之犯行，經送強制戒治後因保護管
    束期滿，由台灣高雄地方法院檢察署檢察官以八十九年度戒毒偵字第二四０號為
    不起訴處分，卻仍犯下本案施用毒品之犯行，顯見被告並無悔意，惟念及被告犯
    後坦承犯行，及施用毒品之種類、期間長短與其他一切情狀，量處如主文所示之
    刑。扣案之安非他命一包（驗前毛重四．一二公克，驗後毛重四．０七公克），
    屬被告所有，且係被告施用之毒品，業據被告供承在卷，是該安非他命一包，係
    屬違禁物，應依毒品危害防制條例第十八條第一項規定，宣告沒收並諭知銷燬，
    另玻璃球二個，則係供被告犯罪所用之物，應依刑法第三十八條第一項第二款規
    定，宣告沒收等情，認事用法均無不合，被告上訴意旨以原判決量刑過重，指摘
    原判決不當，自無理由，應予駁回。
據上論斷，應依刑事訴訟法第三百六十八條，判決如主文。
本案經檢察官董明正到庭執行職務。
中    華    民    國      九十      年       九       月     二十     日
                              臺灣高等法院高雄分院刑事第八庭
                                  審判長法官  郭雅美
                                        法官  莊飛宗
                                        法官  洪兆隆
右正本證明與原本無異。
不得上訴。
                                      書記官  葉淑華
中    華    民    國      九十      年       九       月    二十一    日
附錄本判決論罪科刑之法條：
毒品危害防制條例第十條第二項
  施用第二級毒品者，處三年以下有期徒刑。
                                                                        Ｄ


司法院資訊處製作；財團法人民間司法改革基金會備份。
